臺灣臺中地方法院刑事判決　　　　　　100年度交易字第585號
聲　請　人　臺灣臺中地方法院檢察署檢察官
被　　　告　林義財
上列被告因公共危險案件，經檢察官聲請簡易判決處刑（100 年
度偵字第8748號），本院認不宜適用簡易判決處刑，改依通常程
序審理，經被告於本院準備程序中就訴之事實為有罪之陳述，本
院合議庭裁定由受命法官獨任進行簡式審判程序審理，判決如下
：
    主          文
林義財服用酒類，不能安全駕駛動力交通工具而駕駛，累犯，處
有期徒刑柒月。
    犯罪事實及理由
壹、程序方面
    按刑事訴訟法第273條之1 第1項規定：除被告所犯為死刑、
    無期徒刑、最輕本刑為3 年以上有期徒刑之罪或高等法院管
    轄第一審案件者外，於審判期日前之程序進行中，被告先就
    被訴事實為有罪之陳述時，審判長得告知被告簡式審判程序
    之旨，並聽取當事人、代理人、辯護人及輔佐人之意見後，
    裁定進行簡式審判程序。查本件被告林義財被訴公共危險案
    件，非前開不得進行簡式審判程序之案件，經被告於本院準
    備程序時就被訴之事實為有罪之陳述，且經本院告知被告簡
    式審判程序之旨，聽取被告及檢察官之意見後，爰依刑事訴
    訟法第273條之1 第1項規定裁定改依簡式審判程序審判之，
    先予敘明。
貳、實體方面
一、犯罪事實：
（一）林義財前於民國90年間，因公共危險案件，經本院以90年
      度交訴字第107號判決有期徒刑8月，緩刑4年確定；又於9
      1年間，因公共危險案件，經本院以91年度沙交簡字第816
      號判決判處拘役40日確定，甫於92年2 月20日易科罰金執
      行完畢；再於95年間，因公共危險案件，經臺灣苗栗地方
      法院以95年度苗交簡字第482號判決判處有期徒刑3月確定
      ，甫於96年2 月27日易科罰金執行完畢；另於同年間，因
      違背安全駕駛致交通危險罪案件，經本院以95年度中交簡
      字第1924號判決判處有期徒刑6月確定，甫於96年8月15日
      易科罰金執行完畢。復於98年間，因公共危險案件，經臺
      灣苗栗地方法院以98年度交易字第40號判決判處有期徒刑
      8 月，嗣經臺灣高等法院臺中分院駁回上訴確定，甫於99
      年5 月13日執行完畢（本件構成累犯）。詎其猶不知悛悔
      警惕，於100年4月6日晚間11時許起至翌日（7 日）凌晨1
      時10分許止，在其友人位於臺中市○○路住處內飲用高樑
      酒約半瓶後，已達不能安全駕駛動力交通工具之程度，仍
      於同日凌晨1時10分許貿然駕駛車牌號碼4275-PT號自用小
      客車上路。嗣於同日凌晨1 時20分許，行經臺中市○○區
      ○○路與崇德路3 段交叉路口時，自後追撞前方由黃銀堂
      所駕駛之車牌號碼7400-C8 號自用小客車。嗣經警據報前
      往處理，並於同日凌晨1 時47分許，測得林義財呼氣所含
      酒精濃度已達每公升1.03毫克，始悉上情。
（二）案經臺中市政府警察局第五分局報告臺灣臺中地方法院檢
      察署檢察官聲請簡易判決處刑，復經本院認不宜適用簡易
      判決處刑，改依通常程序審理。
二、上揭犯罪事實，業據被告林義財於警詢時、偵查中、本院準
    備程序及審理時均坦承不諱，核與證人即被害人黃銀堂於警
    詢時證述情節相符，並有被告呼氣酒精濃度測定紀錄表、道
    路交通事故現場圖、A3類道路交通事故調查報告表、臺中市
    政府警察局汽車駕駛人酒後駕車生理協調平衡檢測紀錄卡、
    酒後駕車代保管車輛領回授權委託書、證號查詢汽車駕駛人
    各1 份、臺中市警察局舉發違反道路交通管理事件通知單、
    行車執照2份、交通事故現場照片8張在卷可憑，是被告出於
    任意性之自白核與事實相符，足堪採信。本案事證明確，被
    告犯行堪以認定，應予依法論科。
三、核被告林義財所為，係犯刑法第185條之3服用酒類不能安全
    駕駛動力交通工具而駕駛罪。被告前有如犯罪事實欄所載之
    前案紀錄，有臺灣高等法院被告前案紀錄表附卷可稽，其受
    有期徒刑執行完畢後，5 年以內故意再犯本案有期徒刑以上
    之酒醉駕車罪，為累犯，應依刑法第47條第1 項之規定，加
    重其刑。爰審酌被告自用小客車駕駛執照前已因酒醉駕車公
    共危險案件而遭吊銷，此經被告自承在卷，有臺中市政府警
    察局舉發違反道路交通管理事件通知單影本在卷可證，惟其
    不知警惕，無視教訓反而逕自無照駕駛，且明知自己飲酒後
    ，精神狀態已受相當影響，竟無視於其他用路人可能遭受之
    生命、身體威脅，僅圖一己往來交通之便，率爾駕駛自用小
    客車上路，又其體內酒精濃度測試值非低，對於道路公共安
    全已生顯著之危險；尤其被告先前已多次因酒醉駕車公共危
    險案件，先後經法院判決在案，此有卷附臺灣高等法院被告
    前案紀錄表足參，乃被告猶未能記取教訓，知所警惕，反而
    一再於飲酒至醉後駕車上路，顯見諭知得以易科罰金之刑罰
    已無從對被告收嚇阻之效，自應對其嚴加責難，用以彰顯被
    告之主觀惡性；惟參以被告犯罪動機、目的、所生危害、犯
    罪後坦承犯行之態度、具有高中畢業學歷之智識程度及貧寒
    之家庭經濟狀況（參見偵查卷附之被告調查筆錄【第1 次】
    受詢問人欄表所載內容），且其業已與被害人黃銀堂達成和
    解，此有本院調解程序筆錄1 紙在卷可證，足認其尚有悔意
    ，本院審酌上情，量處如主文所示之刑。
據上論斷，應依刑事訴訟法第273條之1第1項、第299條第1 項前
段，刑法第185條之3、第47條第1項，刑法施行法第1條之1第1項
，判決如主文。
本案經檢察官廖聖民到庭執行職務。
中    華    民    國  100    年     8     月    15    日
                  交通法庭    法  官   潘曉玫
以上正本證明與原本無異。
如不服本判決應於收受送達後10日內向本院提出上訴書狀，並應
敘述具體理由；其未敘述上訴理由者，應於上訴期間屆滿後20日
內向本院補提理由書（均須按他造當事人之人數附繕本）「切勿
逕送上級法院」。
告訴人或被害人對於判決如有不服具備理由請求檢察官上訴者，
其上訴期間之計算係以檢察官收受判決正本之日期為準。
                              書記官   張齡方
中    華    民    國  100    年     8     月    15    日
附錄論罪科刑法條全文：
中華民國刑法第185條之3
服用毒品、麻醉藥品、酒類或其他相類之物，不能安全駕駛動力
交通工具而駕駛者，處一年以下有期徒刑、拘役或科或併科十五
萬元以下罰金。